臺灣高等法院臺中分院刑事判決　　　　　　　　　九十一年度上易字第一七四號
　　上　訴　人
　　即　被　告　乙○○
右上訴人因業務侵占案件，不服臺灣台中地方法院九十一年度易字第一一五三號中華
民國九十一年八月十五日第一審判決（起訴案號：臺灣台中地方法院檢察署九十年度
偵字第五九六一號），提起上訴，本院判決如左：
      主  文
上訴駁回。
      事實及理由
一、本案經本院審理結果，認第一審判決認事用法及量刑均無不當，應予維持，並引
    第一審判決書記載之事實、證據及理由。（如附件）
二、被告乙○○上訴意旨略以：伊固有業務侵占之犯行，然於事發後即與告訴人達成
    和解，原審量刑過重，請求量處有期徒刑六月，給予得易科罰金之機會等語。
三、本院認：I依刑法第三百三十六條第二項業務侵占罪之規定，法定刑為六月以上
    ，五年以下有期徒刑且得併科罰金，原審考量被告因自身財務困難而犯案，侵占
    金額僅六萬餘元且於事後償還完畢，從輕量處被告有期徒刑七月，已據原判決記
    載甚詳，上訴意旨所指已與告訴人和解之理由顯已為原審所採納。II被告於本案
    發生之八十五、六年間因業務侵占及偽造有價證券等罪，經法院判處有期徒刑四
    年六月確定，有本院八十九年度上訴字第一九九三號判決附卷可考，是本件業務
    侵占犯行已非偶發初犯甚明，被告以原審量刑過重請求撤銷改判，顯無理由應予
    駁回。
四、據上論斷，應依刑事訴訟法第三百七十三條、第三百六十八條，判決如主文。
本案經檢察官甲○○到庭執行職務。
中      華      民      國      九十一   年       十      月     三十   日
                                    臺灣高等法院臺中分院刑事第四庭
                                          審判長法  官  洪  耀  宗
                                                法  官  江  德  千
                                                法  官  劉  登  俊
右正本證明與原本無異。
不得上訴。
                                                書記官  鄧  智  惠
中      華      民      國      九十一   年       十      月    三十一  日
                                                        Ｉ
附件
臺灣臺中地方法院刑事判決                        九十一年度易字第一一五三號
    公  訴  人  臺灣臺中地方法院檢察署檢察官
    被      告  乙○○  男四十六歲（民國○○○年○月○○○日生）
                        住新竹市○○路二三九巷十二號
                        （現另案在臺灣臺中監獄執行）
                        國民身分證統一編號：Ｊ一六六五九一號
右列被告因業務侵占案件，經檢察官提起公訴（九十年度偵字第五九六一號），本院
判決如左：
    主  文
乙○○意圖為自己不法之所有，而侵占對於業務上所持有之物，處有期徒刑柒月。
    事  實
一、乙○○自民國八十九年九月下旬起，受僱於彭換耀所經營址設新竹縣竹北市○○
    路○段九九號信華鑄造股份有限公司（以下簡稱信華公司），並自同年十一月中
    旬起，經信華公司指派至大陸地區擔任國外部國際貿易專員，負責代表信華公司
    與大陸地區客戶訂定貨品買賣契約接洽及收取貨款之業務，為從事業務之人員。
    詎乙○○於九十年一月十三日，因違反信華公司規定，而遭解職，竟因缺錢花用
    ，而意圖為自己不法之所有，於同日將其於任職期間之九十年一月十二日向大陸
    地區深圳寶安區亞輪自行車廠所收取之運動器材零件樣品費美金一千八百四十元
    五角（起訴書誤載為行動電話相關配件樣品與貨物貨款八萬六千八百零五元）之
    業務上持有款項，予以花用而侵占入己，而未依交回信華公司，嗣因信華公司向
    亞輪自行車廠催收貨款，始查悉上情。
二、案經信華公司代表人彭換耀訴由臺灣新竹地方法院檢察署檢察官呈請臺灣高等法
    院檢察署令轉臺灣臺中地方法院檢察署檢察官偵查起訴。
    理  由
一、訊據被告乙○○固直承曾任職於信華公司，有收取貨款之業務，並於九十一年一
    月十二日向大陸地區客戶亞輪自行車廠收取運動器材之零件樣品費美金一千八百
    四十元五角，於離職後之九十一年一月十三日將該筆款項予以花用等情，惟矢口
    否認有何業務侵占犯行，辯稱：離職當天晚上就有發電子郵件問彭換耀可否以該
    款項扣抵該月薪水，但伊查詢了幾天均受收到回音後云云，經查，右揭犯罪事實
    ，業據告訴代理人范光勇於偵查中及本院調查時指訴綦詳，並有樣品貨單一份附
    卷可稽。被告於偵查中提出寄給彭換耀之電子郵件，其內容從未提及要以該款項
    扣抵薪水之事，而係請求彭換耀給予機會延展還款期限等語，有電子郵件一份在
    卷可憑，是被告所辯稱當時欲以該款項抵付薪水云云，尚難採信；且縱被告確曾
    寄發電子郵件給彭換耀表示要抵付薪水之意，然被告於未獲得信華公司首肯前，
    即於離職當日，將該款項挪為己用等情，業據被告供承在卷，足證被告確有將該
    款項侵占入己之不法意圖甚明。是被告所辯，顯係事後卸責之詞，不足採信，其
    犯行堪以認定，應予依法論科。
二、查被告自八十九年九月間起至九十年一月十三日止，受僱於信華公司，負責代表
    信華公司與大陸地區客戶訂定貨品買賣契約接洽及收取貨款之業務，為從事業務
    之人員，是核被告所為係犯刑法第三百三十六條第二項之業務侵占罪。爰審酌被
    告之動機、目的，因自身財務困難而犯案，侵占所得之款項相當於新臺幣六萬餘
    元，金額不高，且犯罪後已與告訴人達成和解並償還該筆款項（業經被告及告訴
    代理人分別陳明在卷，並有和解書一份附卷可稽），態度尚佳等一切情狀，量處
    如主文所示之刑。
據上論斷，應依刑事訴訟法第二百九十九條第一項前段，刑法第三百三十六條第二項
，罰金罰鍰提高標準條例第一條前段，判決如主文。
中      華      民      國    九十一    年      八      月      十五    日
                              臺灣臺中地方法院刑事第七庭
                               審判長法  官  夏  一  
                                     法  官  簡  源  希
                                     法  官  郭  妙  俐
右正本證明與原本無異。
如不服本判決，應於判決送達後十日內向本院提出上訴狀，上訴於臺灣高等法院臺中
分院( 須附繕本 )。
刑法第三百三十六條
對於公務上或因公益所持有之物，犯前條第一項之罪者，處一年以上七年以下有期徒
刑，得併科五千元以罰金。
對業務上所持有有之物，犯前條第一項之罪者，處六月以上五年以下有期徒刑，得併
科三千元以下罰金。
